臺灣臺北地方法院刑事判決
111年度審簡上字第67號
上  訴  人  臺灣臺北地方檢察署檢察官
被      告  趙守棋




上列上訴人因被告傷害案件，不服本院中華民國111年1月26日11
1年度審簡字第66號第一審刑事簡易判決（起訴案號：110年度偵
字第22933號），提起上訴，本院管轄之第二審合議庭判決如下
：
    主      文
上訴駁回。
趙守棋緩刑貳年。
    事實及理由
一、本案經本院管轄第二審之合議庭審理結果，認原審以被告趙
    守棋犯刑法第277條第1項之傷害罪，量處拘役20日，如易科
    罰金，以新臺幣（下同）1,000元折算1日，認定事實、量刑
    及適用法律均無不當，應予維持，除起訴書犯罪事實欄一第
    5行「後頸挫傷」補充更正為「後頸挫傷、左下腰背挫傷」
    ；證據部分增列「被告趙守棋於本院準備程序及審理中之自
    白」外，均引用如附件一所示之第一審刑事簡易判決書記載
    之犯罪事實、證據及理由（含臺灣臺北地方檢察署檢察官起
    訴書）。
二、檢察官上訴意旨略以：依被告趙守棋之資力、經濟狀況，並
    無犯後不能和解之情形，惟迄今尚未與告訴人達成和解並賠
    償其損害，益徵被告毫無悔意，犯後態度惡劣，認原審判決
    量刑尚有不當等語。
三、按量刑之輕重，係屬事實審法院得依職權自由裁量之事項，
    苟於量刑時，已依行為人之責任為基礎，並斟酌刑法第57條
    各款所列情狀，而未逾越法定範圍，又未濫用其職權，即不
    得遽指為違法（最高法院72年台上字第6696號判例意旨參照
    ）。在同一犯罪事實與情節，如別無其他加重或減輕之原因
    ，下級審法院量定之刑，亦無過重或失輕之不當情形，則上
    級審法院對下級審法院之職權行使，原則上應予尊重（最高
    法院85年度台上字第2446號判決意旨參照）。查本案原審量
    刑時已審酌被告與告訴人間因所任職管理員工作處理引起糾
    紛爭執，未理智解決而徒手毆打告訴人，致告訴人受有如起
    訴書所載之傷勢，犯後坦承犯行等犯後態度，惟告訴人拒絕
    與被告和、調解之提議而無法達成和、調解，並審酌被告所
    述智識程度、家庭經濟、生活狀況等，及告訴人就本案所陳
    意見等一切情狀，量處拘役20日，並諭知易科罰金之折算標
    準，足認原審顯已具體審酌刑法第57條各款所列情形，為科
    刑輕重標準之綜合考量；而經本院綜合審酌被告於本院準備
    程序及審理時仍坦承犯行，且已與告訴人調解成立，並賠償
    6萬6,000元完畢，經告訴人撤回刑事告訴等情，有本院簡易
    庭111年度北簡移調字第156號調解筆錄、刑事撤回告訴狀及
    本院公務電話紀錄附卷可參，堪認原審量定之刑罰，客觀上
    並未逾越法定刑度，亦與罪刑相當原則無悖，難認有逾越法
    律所規定之範圍，或濫用其裁量權限之違法情形。上訴意旨
    稱原審量刑不當等語，尚非有據，應予駁回。　　
四、末按緩刑之宣告，除應具備刑法第74條各款所定條件外，並
    須有可認為以暫不執行刑罰為適當之情形，始得為之，至於
    暫不執行刑罰之是否適當，則由法院就被告有無再犯之虞，
    及能否由於刑罰之宣告而策其自新等一切情形，加以審酌，
    與犯罪情節是否可堪原諒並無關係（最高法院104年度台上
    字第1551號、102年度台上字第1548號、101年度台上字第46
    79號判決意旨參照）。換言之，暫不執行刑罰之是否適當，
    應由法院就被告之性格、犯罪狀況、有無再犯之虞及能否由
    於刑罰之宣告而策其自新等一切情形，予以審酌裁量（最高
    法院105年度台上字第1737號、104年度台上字第1215號判決
    意旨參照）。本院衡酌被告前未曾因故意犯罪受有期徒刑以
    上刑之宣告，有臺灣高等法院被告前案紀錄表附卷可稽，犯
    後坦承犯行之犯後態度，且與告訴人調解成立而賠償完畢經
    告訴人撤回告訴，其已彌補其本案犯行所造成之損害，足見
    悔意，堪認其雖因一時失慮致罹刑典，然經此偵審程序及罪
    刑之宣告後，應已知所警惕，而得約束及避免其再犯而信其
    無再犯之虞，是認其所受宣告刑，以暫不執行為當，爰依刑
    法第74條第1項第1款規定，予以宣告緩刑如主文所示，以啟
    自新。
據上論斷，應依刑事訴訟法第455條之1第1項、第3項、第368條
、第373條，刑法第74條第1項第1款，判決如主文。　　
本案經檢察官蔡沛珊提起公訴，檢察官楊舒雯提起上訴，檢察官
黃怡華到庭執行職務。
中　　華　　民　　國　　111 　年　　9 　　月　　23　　日
                  刑事第二十庭  審判長法  官  洪英花

                                      法  官  宋恩同

                                      法  官  謝欣宓
　　　　　　　   
上正本證明與原本無異。 
本件不得上訴。
                                      書記官  朱俶伶
中　　華　　民　　國　　111 　年　　9 　　月　　23　　日
附件一：
臺灣臺北地方法院刑事簡易判決
111年度審簡字第66號
公　訴　人　臺灣臺北地方檢察署檢察官
被　　　告　趙守棋　男　(民國00年0月00日生)
　　　　　　　　　　身分證統一編號：Z000000000號
　　　　　　　　　　籍設新北市○○區○○路0號
                    （新北市板橋戶政事務所）
　　　　　　　　　　居新北市○○區○○路0段000巷00弄00號
　　　　　　　　　　　3樓
上列被告因傷害案件，經檢察官提起公訴（110年度偵字第22933
號），經被告自白犯罪（110年度審訴字第2019號），本院合議
庭認為宜以簡易判決處刑，裁定由受命法官逕以簡易判決處刑如
下：
    主  文
趙守棋犯傷害罪，處拘役貳拾日，如易科罰金，以新臺幣壹仟元
折算壹日。
    犯罪事實及理由
一、本案犯罪事實及證據，除引用如附件起訴書之記載外，並補
    充證據部分：
 1、告訴人傷勢照片15張（偵查卷第51至79頁）。
 2、被告於本院準備程序中之自白。
二、論罪科刑：
（一）核被告所為，係犯刑法第277條第1項之傷害罪。
（二）爰以行為人責任為基礎，審酌被告與告訴人間因所任職管
      理員工作處理引起糾紛爭執，未能理智解決，竟徒手毆打
      告訴人，所為致告訴人受有如起訴書所載之傷勢，犯後坦
      承犯行，惟告訴人拒絕與被告和、調解之提議而無法達成
      和、調解協議等犯後態度，並審酌被告所述智識程度、家
      庭經濟、生活狀況等，及告訴人就本案所陳意見等一切情
      狀，量處如主文所示之刑，並諭知易科罰金折算標準。
三、依刑事訴訟法第449條第2項、第3項、第454條第2項，刑法
    第277條第1項、第41條第1項前段，刑法施行法第1條之1第1
    項，逕以簡易判決處刑如主文。
四、如不服本判決，得自收受送達之翌日起20日內向本院提出上
    訴狀，上訴於本院第二審合議庭（須附繕本）。
本案經檢察官蔡沛珊提起公訴，檢察官楊舒雯到庭執行職務。
中　　華　　民　　國　　111 　年　　1 　　月　　26　　日
　　　　　　　　　刑事第二十一庭法　官  程克琳
以上正本證明與原本無異。
如不服本判決應於收受送達後20日內向本院提出上訴書狀，並應
敘述具體理由；其未敘述上訴理由者，應於上訴期間屆滿後20日
內向本院補提理由書（均須按他造當事人之人數附繕本）「切勿
逕送上級法院」。告訴人或被害人如對於本判決不服者，應具備
理由請求檢察官上訴，其上訴期間之計算係以檢察官收受判決正
本之日期為準。 因疫情而遲誤不變期間，得向法院聲請回復原
狀。
                                書記官  楊湘雯
中　　華　　民　　國　　111 　年　　1 　　月　　27　　日
附錄本件論罪科刑法條
刑法第277條：
傷害人之身體或健康者，處5年以下有期徒刑、拘役或50萬元以
下罰金。
犯前項之罪因而致人於死者，處無期徒刑或7年以上有期徒刑；
致重傷者，處3年以上10年以下有期徒刑。
〈附件〉
臺灣臺北地方檢察署檢察官起訴書
                                    110年度偵字第22933號
　　被　　　告　趙守棋　男　63歲（民國00年0月00日生）
　　　　　　　　　　　　籍設新北市○○區○○路0號（新北                           市板橋戶政事務所）
　　　　　　　　　　　　現居新北市○○區○○路0段000巷0                           0弄00號3樓
　　　　　　　　　　　　國民身分證統一編號：Z000000000號
上列被告因傷害案件，已經偵查終結，認應提起公訴，茲將犯罪
事實及證據並所犯法條分敘如下：
　　　  犯罪事實
一、趙守棋與陳寓揚均係位於臺北市○○區○○○路0段000號1樓百利
    大廈之管理員。趙守棋於民國110年5月11日18時許，在上址
    ，因細故與陳寓揚起爭執，竟基於傷害人身體之犯意，徒手
    毆打陳寓揚，使陳寓揚受有上下唇擦挫傷、右手第四指挫傷
    、右小腿擦挫傷、後頸挫傷等傷害。
二、案經陳寓揚訴由臺北市政府警察局大安分局報告偵辦。
　　　　證據並所犯法條
一、證據清單及待證事實
編號 證據名稱 待證事實 1 被告趙守棋於警詢及偵查中之供述 坦承於上揭時地毆打告訴人陳寓揚之事實。 2 證人即告訴人陳寓揚於警詢及偵查中之證述 證明於上揭時地遭被告毆打致傷之事實。 3 國泰綜合醫院診斷證明書 證明告訴人受有上下唇擦挫傷、右手第四指挫傷、右小腿擦挫傷、後頸挫傷等傷害 
二、核被告所為，係犯刑法第277條第1項之傷害罪嫌。
三、依刑事訴訟法第251條第1項提起公訴。
　  此　致
臺灣臺北地方法院
中　　華　　民　　國　 110　　年　　11　　月　　17　　日
　　　　　　　　　　　　　　　檢　察　官  蔡  沛  珊
本件正本證明與原本無異　　　　　　　　　　　　　　　　　
中　　華　　民　　國　 110　　年　　11 　　月　29    日
　　                          書　記　官  黃  麗  玉
附錄本案所犯法條
中華民國刑法第277條
傷害人之身體或健康者，處 5 年以下有期徒刑、拘役或 50 萬
元以下罰金。
犯前項之罪，因而致人於死者，處無期徒刑或 7 年以上有期徒
刑；致重傷者，處 3 年以上 10 年以下有期徒刑。